【裁判字號】    98,上訴,1015
【裁判日期】    981208
【裁判案由】    毒品危害防制條例
【裁判全文】
臺灣高等法院臺南分院刑事判決        98年度上訴字第1015號
上  訴  人
即  被  告  甲○○
                    現於臺灣臺南看守所
選任辯護人  何冠慧律師
上列上訴人因毒品危害防制條例案件，不服臺灣臺南地方法院98
年度訴字第606號中華民國98年7月10日第一審判決（起訴案號
：臺灣臺南地方法院檢察署98年度偵字第1679號，追加起訴案號
：同署98年度偵字第5374、營偵字第648、649號），提起上訴，
本院判決如下：
    主  文
原判決關於被告甲○○販賣第一級毒品、第二級毒品罪暨定執行
刑部份撤銷。
甲○○犯如附表一及附表二所示之罪，均累犯，共參拾玖罪，各
處如附表一及附表二所示之刑。應執行有期徒刑壹拾捌年。扣案
之門號0000000000號行動電話壹支沒收之，未扣案之門號000000
0000號行動電話壹支沒收之，如全部或一部不能沒收時，追徵其
價額或以其財產抵償之；未扣案之販賣第一級毒品所得合計新臺
幣壹萬柒仟玖佰肆拾元與販賣第二級毒品所得合計新臺幣柒仟元
均沒收，如全部或一部不能沒收時，以其財產抵償之。未扣案之
販賣毒品所得手機壹支、Ｖ8壹台、香菸壹條均沒收之，如全部
或一部不能沒收時，追徵其價額或以其財產抵償之。
   事  實
一、甲○○前因違反麻醉藥品管理條例案件，經本院以87年度上
    訴字第1647號判處有期徒刑5年2月確定，於民國91年1月23
    日縮短刑期假釋出監，所餘刑期付保護管束，於93年6月19
    日保護管束期滿，未經撤銷假釋，其未執行之刑以已執行論
    而執行完畢。詎甲○○明知海洛因、安非他命分別係毒品危
    害防制條例所明定之第一、二級毒品，均不得非法販賣、或
    持有，竟分別為下列行為：
  (一)基於販賣第一級毒品海洛因以營利之犯意，先於不詳時、地
    購得第一級毒品海洛因後，以其所有之曾麗卿名義申請之門
    號0000000000號或以其所有以黃琮輝名義申請之門號000000
    0000號等行動電話作為聯絡販毒工具，於接獲附表一編號1
    至編號35號所示之黃琮暉（62年12月16日生）、黃士豪（65
    年10月20日生）、吳明志（52年1月10日生）、金倍瑲（70
    年5月27日生）、陳秀蘭（62年12月9日生）、趙耀明（72年
    12月19日生）、張曉雯（61年5月14日生）、洪進金（52年9
    月19日生）、謝嘉勝（66年1月1日生）、莊燈生（59年2月6
    日生）等人先後表示購買海洛因之電話並意思合致後，即於
    附表一編號1至編號35號所示之時間、地點，將附表一編號1
    至編號35所示數量之海洛因交付與黃琮暉、黃士豪、吳明志
    、金倍瑲、陳秀蘭、趙耀明、張曉雯、洪進金、謝嘉勝、莊
    燈生等人，共計販賣毒品所得為新台幣（下同）17940元（
    均未扣案）；及另由張曉雯提出手機一支、V8一台，黃琮輝
    提出香菸一條分別與甲○○交易毒品海洛因，即張曉雯以手
    機一支、V8一台，黃琮輝以香菸一條抵付原應支付之價金，
    甲○○因販毒而取得該手機一支、V8一台，香菸一條之所有
    權（均未扣案）。
  (二)基於販賣第二級毒品安非他命以營利之犯意，先於不詳時、
    地購得第二級毒品安非他命後，以其所有之以曾麗卿名義申
    請之門號0000000000號或以其所有之以黃琮輝名義申請之門
    號0000000000號等行動電話作為聯絡販毒工具，於接獲徐志
    雄（58年7月2日生）、林明宏（47年6月6日生）表示購買安
    非他命之電話並意思合致後，即於附表二編號1號至編號4所
    示之時間、地點，將附表二編號1至編號4號所示安非他命數
    量之交付與徐志雄、林明宏，而以如附表二編號1至編號4所
    示之價格，販賣如附表二編號1至編號4號所示之第二級毒品
    安非他命與徐志雄、林明宏，共計販賣毒品所得為新台幣70
    00元（均未扣案），其中因附表二編號4號所示該次則係於
    98年1月15日，甲○○僱用林明宏駕車自台南縣將軍鄉往返
    台南市五期重劃區，該次車資為500元，林明宏即以該500元
    報酬，直接向曾譯鋒換取同價值之安非他命毒品，曾譯鋒因
    而免除其以金錢交付酬勞之利益，而未收取販賣毒品款項（
    即實際上未因販賣安非他命而得有該500元之所得）。
二、嗣經警循線報請檢察官向原審法院聲請通訊監察後，始查悉
    上情，而於98年1月19日12時許，經警持檢察官核發之拘票
    ，在臺南市○區○○路103號前拘提甲○○至台南縣警察局
    歸仁分局予以拘禁，並扣得其所有供販賣第一、二級毒品聯
    絡用之行動電話一支（含門號0000-000000號SIM卡一張），
    然於同日18時許，在歸仁分局前，甲○○竟基於脫逃之故意
    ，掙脫看守員警，由林明宏（民國○○年○月○日生，業經原審
    判決確定）基於便利甲○○脫逃之故意，快速逃入林明宏所
    駕駛之車號C9-0289號自小客車內，並向林明宏說「快跑」
    ，而由林明宏快速駕車離去，致使現場員警追趕不及，而使
    甲○○脫逃成功（脫逃罪部分業經撤回上訴而確定）。嗣於
    同年月22日20時50分在台南縣將軍鄉長榮村178號將甲○○
    逮捕歸案，另一支其所有供犯本件販賣毒品罪連絡用之0000
    000000號行動電話一支，則未扣案，曾譯鋒就其所犯附表一
    編號14至35號之犯行，於偵審中均自白犯罪。
三、案經臺南縣警察局學甲、歸仁分局報告臺灣臺南地方法院檢
    察署檢察官偵查起訴及追加起訴。
    理    由
壹、程序部分：
    按被告以外之人於審判外之言詞或書面陳述，除法律有規定
    者外，不得作為證據；又被告以外之人於審判外之陳述，雖
    不符合同法第一百五十九條之一至第一百五十九條之四之規
    定，但經當事人於審判程序同意作為證據，法院審酌該言詞
    陳述或書面陳述作成時之情況，認為適當者，亦得為證據。
    當事人、代理人或辯護人於法院調查證據時，知有第一百五
    十九條第一項不得為證據之情形，而未於言詞辯論終結前聲
    明異議者，視為有前項之同意，刑事訴訟法第159條第1項及
    第159條之5分別定有明文。查本件證人之供述或非供述證據
    ，均未經被告及辯護人於本案言詞辯論終結前爭執其證據能
    力，本院審酌前開證據之作成，並無不當或顯不可信之情況
    ，依首揭法條規定，均有證據能力，先此敘明。
貳、實體部分：
一、訊據被告甲○○對其於上開時、地販賣海洛因及安非他命給
    徐志雄、黃琮暉、金倍瑲、吳明志、黃士豪、林明宏、謝嘉
    勝、張曉雯、莊燈生、趙耀明、洪進金、陳秀蘭等12人以牟
    利之事實（販賣之時間、地點、價錢、次數均詳如附表一及
    附表二所示），均自白不諱（見原審98年度訴字第381號審
    理卷98年4月20日準備程序筆錄第3頁、98年6月26日審判筆
    錄第3頁及本院98年10月27日、98年11月24日筆錄），核與
    證人徐志雄、黃琮暉、金倍瑲、吳明志、黃士豪、林明宏、
    謝嘉勝、張曉雯、莊燈生、趙耀明、洪進金、陳秀蘭、陳飛
    山、莊榮吉與黃東河等人，於警詢時或偵查中結證證述之情
    節相符，且有上開門號0000000000號行動電話之通訊監察譯
    文附卷及0000000000號行動電話之通訊監察譯文及錄音帶等
    在卷，及手機一支，暨臺灣臺南地方法院98聲監續25號通訊
    監察書及所附電話附表、98聲監474號通訊監察書及所附電
    話附表足資佐證。是以，本件被告甲○○之自白既有上揭佐
    證，足認被告甲○○前開自白與事實相符而可採信，本件事
    證明確，被告甲○○多次販賣海洛因、安非他命之犯行，堪
    以認定，應予依法論科。
二、按販賣第一級及第二級毒品係違法行為，非可公然為之，且
    有其獨特之販售路線及管道，復無公定價格，容易增減分裝
    之份量，而每次買賣之價量，可能隨時依雙方關係深淺、資
    力、需求量及對行情之認知、來源是否充裕、查緝是否嚴緊
    、購買者被查獲時供述購買對象之可能風險之評估等，而異
    其標準，非可一概而論，從而販賣之金額，一般除被告坦承
    犯行或價量俱臻明確外，委難察得實情，惟販賣之人從價差
    或量差中牟利之方式雖異，然其販賣行為在意圖營利則同一
    。查，被告於本院審理中經訊及販賣海洛因之利潤一節，被
    告則供稱「賺一點毒品吸食用，而販賣毒品」等情（見本院
    卷第87頁），則被告既能從中賺取免費施用毒品之利益，顯
    見被告販賣毒品之價格，較之其販入之價格為高，而有從中
    牟取差額利潤以營利之意圖甚明。綜上所述，本件事證均已
    臻明確，被告販賣第一級毒品、第二級毒品之犯行，洵堪認
    定。
參、論罪科刑之理由
一、按被告行為後，毒品危害防制條例部分條文業於98年5月5日
    經修正通過，並於同年月20日經總統公布，於同年月22日起
    施行（按法規之制定與法規之修正，如有特定生效日之必要
    者，依中央法規標準法第14條或第20條第2項準用第14條之
    規定，應分別特定期施行日期。法規制定或前次修正基於特
    殊因素所特定之施行日期，並不適用於日後修正或再次修正
    之條文。法律之制定或修正，若未明定施行日期者，中央法
    規標準法雖未規定應自何時生效，然法律既經制定或修正並
    經總統公布，自應依一般原則，自公布日起算至第3日發生
    效力。本件98年5月20日修正公布之毒品危害防制條例部分
    條文，並未特定其施行日期。雖該條例於制定時，在第36條
    規定自公布後6個月施行，但此項施行日期之規定，並不適
    用於本次98年5月20日修正之條文。故本次修正條文既未明
    定其施行日期，自應依中央法規標準法第13條之規定，自公
    布日起算至第3日發生效力，附此敘明），其中第4條第1項
    、第2項修正前規定：「製造、運輸、販賣第一級毒品者，
    處死刑或無期徒刑；處無期徒刑者，得併科新臺幣一千萬元
    以下罰金。」「製造、運輸、販賣第二級毒品者，處無期徒
    刑或七年以上有期徒刑，得併科新臺幣七百萬元以下罰金。
    」，修正後規定為：「製造、運輸、販賣第一級毒品者，處
    死刑或無期徒刑；處無期徒刑者，得併科新臺幣二千萬元以
    下罰金。」「製造、運輸、販賣第二級毒品者，處無期徒刑
    或七年以上有期徒刑，得併科新臺幣一千萬元以下罰金。」
    ，修正後之規定，已將併科罰金之數額關於販賣第一級毒品
    罪部分，由一千萬元以下，提高為二千萬元以下，關於販賣
    第二級毒品罪部分，由七百萬元以下，提高為一千萬元以下
    ，新法之法定刑罰金刑刑度較修正前為重；(2)第17條於修正
    後新法增定第2項規定為：「犯第4條至第8條之罪於偵查及
    審判中均自白者，減輕其刑」。本件經綜合比較後，其中被
    告就追加起訴部分（即附表一編號14至35號部分），因依卷
    內資料顯示被告自警詢、偵查以迄原審及本審均自白上開販
    賣毒品之犯行，則若適用修正後同條例第17條第2項規定，
    被告應減輕其刑，從而比較新舊法後，自以修正後之規定對
    被告有利，依刑法第2條第1項但書之規定，自應適用修正後
    現行之該條例第4條第1項、第2項及第17條第2項之規定。另
    起訴部分（即附表一編號1至13號及附表二部分），因被告
    於偵查中未自白，致無從適用新法第17條第2項減輕其刑之
    規定，故依刑法第2條第1項前段之規定，此部份自以適用行
    為時法律即舊法，較有利於被告，合先敘明。
二、
  (一)核被告甲○○所為，其中如附表一編號1至13號及附表二部
    份所示之犯行，係犯修正前毒品危害防制條例第四條第一項
    之販賣第一級毒品罪及第二項之販賣第二級毒品罪，另附表
    一編號14至35號部分則係犯修正後毒品危害防制條例第四條
    第一、二項之販賣第一、二級毒品罪；被告甲○○各該販賣
    前、後持有第一級、第二級毒品之低度行為，應為其販賣之
    高度行為所吸收，均不另論罪。
  (二)另現行刑法基於刑罰公平原則之考量，杜絕僥倖之犯罪心理
    ，並避免易致鼓勵犯罪之誤解，已刪除連續犯之規定；刑法
    第五十六條修正後之多次販賣毒品之犯行，除符合接續犯之
    要件外，應一罪一罰，有最高法院九十六年度第九次刑庭決
    議可參；又所謂「集合犯」，係指立法者所制定之犯罪構成
    要件中，本即預定有數個同種類行為而反覆實行之犯罪而言
    ，是將各自實現犯罪構成要件之多數行為，解釋為集合犯，
    而論以一罪，因之對於集合犯，必須從嚴解釋，以符合立法
    者之意向（最高法院九十六年度臺上字第三五三一號判決意
    旨參照）；故是否構成集合犯之判斷，客觀上應斟酌法律規
    範之本來意涵、實現該犯罪目的之必要手段、社會生活經驗
    中該犯罪必然反覆實行之常態及社會通念等；主觀上則視其
    反覆實施之行為是否出於行為人之單一犯意，並秉持刑罰公
    平原則，加以判斷之。稽以行為人販賣毒品之原因，不一而
    足，其多次販賣毒品之行為，未必皆出於行為人之一個犯意
    決定；且觀諸毒品危害防制條例第四條第一項、第二項販賣
    毒品罪之構成要件文義，實無從憑以認定立法者本即預定該
    犯罪之本質，必有數個同種類行為而反覆實行之集合犯行，
    故販賣毒品罪，難認係集合犯；被告甲○○所為如附表一、
    二所示各次犯行，時間不同，犯意各別，應分論併罰。
  (三)被告如附表一編號23號所示於98年1月2日22時許在臺南縣將
    軍鄉漚汪廟旁之7-11便利超商前販賣第一、二級毒品予莊燈
    生之犯行，係同時販賣海洛因及安非他命，是被告該次所犯
    販賣第一級毒品罪與販賣第二級毒品罪，係1行為觸犯2罪名
    ，應依刑法第55條想像競合犯規定，從一重論以販賣第一級
    毒品罪。
三、查被告甲○○就所犯附表一編號14號至35號所示之犯行，於
    偵審中均自白犯罪，爰依新修正施行之毒品危害防制條例第
    17條第2項之規定減輕其刑。
四、查被告甲○○前因違反麻醉藥品管理條例案件，經本院以87
    年度上訴字第1647號判處有期徒刑5年2月確定，於民國91年
    1月23日縮短刑期假釋出監，所餘刑期付保護管束，甫於93
    年6月19日保護管束期滿，未經撤銷假釋，其未執行之刑以
    已執行論而執行完畢，有臺灣高等法院被告前案紀錄表及臺
    灣臺南地方法院檢察署刑案資料查註紀錄表各一件在卷可稽
    ，其於五年之內故意再犯本件各罪，均為累犯，除法定刑死
    刑、無期徒刑部分，依法不得加重其刑外，其餘均應依刑法
    第47條第1項之規定加重其刑。
五、末按刑之量定，為求個案裁判之妥當性，法律固賦予法院裁
    量權，但此項裁量權之行使，除應依刑法第五十七條規定，
    審酌行為人及其行為等一切情狀，為整體之評價，並應顧及
    比例原則與平等原則，使罪刑均衡，輕重得宜，以契合社會
    之法律感情。又刑法第五十九條規定犯罪之情狀可憫恕者，
    得酌量減輕其刑，其所謂「犯罪之情狀」，與同法第五十七
    條規定科刑時應審酌之一切情狀，並非有截然不同之領域，
    於裁判上酌減其刑時，應就犯罪一切情狀（包括第五十七條
    所列舉之十款事項），予以全盤考量，審酌其犯罪有無可憫
    恕之事由（即有無特殊之原因與環境，在客觀上足以引起一
    般同情，以及宣告法定低度刑，是否猶嫌過重等等），以為
    判斷。而販賣第一級毒品罪之法定刑為「死刑或無期徒刑；
    處無期徒刑者，得併科新臺幣一千萬元（或二千萬元）以下
    罰金」，然同為販賣毒品者，其原因動機不一，犯罪情節未
    必盡同，有為國際間大盤毒梟販賣鉅量者，亦有為一般中、
    小盤毒販少量販賣之分，其販賣行為所造成危害社會之程度
    自屬有異，法律科處此類犯罪，所設之法定最低本刑卻同為
    「無期徒刑，得併科新台幣一千萬元（或二千萬元）以下罰
    金」，不可謂不重。我國刑法係採教育刑主義，於此情形，
    倘依其情狀茍予長期教育改造，即足以懲儆，並可達防衛社
    會之目的者，自非不可依客觀之犯行與主觀之惡性二者加以
    考量其情狀，是否顯有可憫恕之處，如認科以最低度刑仍嫌
    過重者，即有斟酌適用刑法第59條之規定酌量減輕其刑，期
    使個案裁判之量刑，能臻於至當，符合比例原則。被告甲○
    ○雖有販賣海洛因之行為，惟被告甲○○販賣海洛因之對象
    僅數人，販賣所得為不多，所販賣之毒品數量非鉅，所生危
    害有限，犯罪情節尚非極為重大，若不論販賣之對象、數量
    多寡，其中附表一編號1至13號所示之販賣第一級毒品犯行
    ，概依上開法定刑論處最低刑無期徒刑，另附表一編號14至
    35號之販賣第一級毒品犯行，如依修正後毒品危害防制條例
    第17條第2項之規定減輕其刑後，量處最低刑有期徒刑15年
    ，均屬過苛，在客觀上足以引起社會一般之同情，自不符比
    例原則及公平原則，而顯屬過重。故綜合前述各情，認被告
    所犯販賣第一級毒品部分，情狀尚堪憫恕，爰均依刑法第59
    條規定，均酌量減輕其刑，其中附表一編號14至35號部分遞
    減其刑。
肆、撤銷改判之理由
一、原審以被告事證已臻明確，因予論罪科刑，固非無見，惟查
    ：(1)原審就被告所犯販賣第一級毒品之犯行，無論有無依新
    修正毒品危害防治條例第17條第2項之規定減輕其刑，均量
    處無期徒刑，其刑之量定難謂妥適，容有未洽。(2)如前述被
    告就如附表一編號23號所示販賣第一、二級毒品予莊燈生之
    犯行，係同時販賣海洛因及安非他命，應依想像競合犯規定
    ，從一重論以販賣第一級毒品罪，原審分別論處販賣第一級
    毒品罪與販賣第二級毒品罪，亦有未當。(3)毒品危害防制條
    例第19條第1項，係就因製造、販賣或運輸毒品犯罪所得之
    財物沒收之規定，並不及於因犯罪所得之利益。被告就附表
    二編號4部分之販賣安非他命之犯行，係由林明宏以車資所
    得報酬直接換取安非他命，被告並未收取販賣毒品款項，僅
    因而免除其以金錢交付酬勞之利益，實際上未因販賣安非他
    命而得有財物，自不在該條項規定應沒收之列，原審就上訴
    人此部分販賣安非他命之行為，就交易款項500元諭知沒收
    ，如全部或一部不能沒收時，以其財產抵償之，尚有未合。
    (4)原審就被告所有供販賣第一級及第二級毒品罪聯絡用之行
    動電話未諭知沒收或諭知沒收，如一部或全部不能沒收時，
    追徵其價額或以其財產抵償之，亦有未洽。(5)原審就被告販
    賣第一級毒品罪部分未適用刑法第59條之規定減輕其刑，亦
    有未合。
二、被告上訴意旨，請求減輕其刑為有理由，且原判決亦有上開
    可議之處，自屬無可維持，應由本院將原判決關於被告曾譯
    鋒販賣第一級毒品罪、第二級毒品罪及定執行刑部分予以撤
    銷改判。爰審酌被告之素行，於原審及本院審理時，坦承認
    錯而有悔意，被告各該販賣毒品之價格、數量、所得雖非大
    宗，但販賣毒品戕害他人健康，足使購買施用者導致精神障
    礙、性格異常，甚至造成生命危險之生理成癮性及心理依賴
    性，危害社會治安，且被告不思以正當途徑合法掙取金錢，
    圖以販賣毒品牟利，危害鄉間之純樸生活，犯罪動機不良，
    及犯罪手段、目的、智識程度等，量處如主文第二項所示之
    刑，並定其應執行之刑，以示懲儆。
三、按犯第四條至第九條之罪者，其供犯罪所用或因犯罪所得之
    財物，均沒收之，如全部或一部不能沒收時，追徵其價額或
    以其財產抵償之，毒品危害防制條例第十九條第一項定有明
    文，惟仍須以該物屬於犯人者為限，始得沒收之（最高法院
    九十三年度臺上字第五三三六號判決參照）。
  (一)
  (1)就本件如犯罪事實欄一(一)所示之販賣第一級毒品犯罪事實部
    分，經查，除附表一編號16、26所示被告販賣海洛因予張曉
    雯之所得分別為手機一支及V8一台，另如附表一編號34所示
    被告販賣海洛因予黃琮輝所得為香菸1條（另有現金100元部
    分）外，其餘部分（附表一編號1至編號15、編號17至編號
    25、編號27至編號35）所得共計17940元（詳如附表所示）
    ，以上販賣第一級毒品全部所得為17940元、手機一支、V8
    一台，及香菸1條。
  (2)又如犯罪事實欄一(二)所示之販賣第二級毒品犯罪事實部分，
    ，其中編號4號所示該次則係於98年1月15日，甲○○僱用林
    明宏駕車自台南縣將軍鄉往返台南市五期重劃區，該次車資
    為500元，林明宏則以該500元報酬，直接向甲○○換取同價
    值之安非他命毒品，甲○○因而免除其以金錢交付酬勞之利
    益，而未收取販賣毒品款項（即實際上未因販賣安非他命而
    得有該500元之所得），其餘附表二編號1至編號3之所得則
    為7000元（詳如附表所示），以上販賣第二級毒品全部所得
    為7千元。
  (3)綜上，被告甲○○販毒之所得，其中販賣第一級毒品全部所
    得為17940元，又販賣第二級毒品全部所得為7千元，雖未據
    扣案，為被告甲○○所有，應依毒品危害防制條例第十九條
    第一項宣告沒收，如全部或一部不能沒收時，以其財產抵償
    之。至手機一支、V8一台、香菸1條，係由證人張曉雯、黃
    琮輝提出換購海洛因，雖未扣案，惟為被告因販賣第1級毒
    品所得，仍屬金錢以外之財物，應依毒品危害防制條例第19
    條第1項之規定沒收之，如全部或一部不能沒收時，追徵其
    價額或以其財產抵償之。
  (二)查本件另供販毒用之行動電話二支（含ＳＩＭ卡0000000000
    號、0000000000號各一張），係被告甲○○持以販賣如附表
    一、二所示毒品所用之聯絡工具，又0000000000號行動電話
    ，係被告甲○○之妹妹曾麗卿以其名義申請，業據扣案，另
    未扣案之0000000000號行動電話，係證人黃琮暉以其名義申
    請，有行動電話申請之基本資料影本附於警卷足憑，然均為
    被告所有一節，業據被告甲○○於本院審理時供述明確（本
    院卷第90頁），爰依毒品危害防制條例第十九條第一項之規
    定宣告沒收之，其中未扣案之0000000000號行動電話併諭知
    如一部或全部不能沒收時，追徵其價額或以其財產抵償之，
    併此敘明。
伍、適用法律依據：
一、刑事訴訟法第369條第1項前段、第364條、第299條第1項前
    段。
二、修正前及修正後毒品危害防制條例第4條第1項、第2項、第
    19條第1項、第17條第2項。
三、刑法第2條第1項、第11條、第47條第1項、第51條第5款、第
    55條、第59條。
本案經檢察官羅清溪到庭執行職務。
中    華    民    國    98    年    12    月    8     日
                    刑事第四庭  審判長法  官  吳志誠
                                      法  官  彭喜有
                                      法  官  羅心芳
以上正本證明與原本無異。
如不服本判決應於收受送達後10日內向本院提出上訴書狀，其未
敘述上訴理由者，並得於提起上訴後10日內向本院補提理由書（
均須按他造當事人之人數附繕本）「切勿逕送上級法院」。
                                      書記官  蔡振豐
中    華    民    國    98    年    12    月    10    日
附錄本件論罪科刑法條：
修正前毒品危害防制條例第四條第一項、第二項：
製造、運輸、販賣第一級毒品者，處死刑或無期徒刑；處無期徒
刑者，得併科新臺幣一千萬元以下罰金。
製造、運輸、販賣第二級毒品者，處無期徒刑或七年以上有期徒
刑，得併科新臺幣七百萬元以下罰金。
┌───────────────────────────────────────────┐
│附表一（海洛因）                                                                      │
├──┬──────┬───────┬────┬───────┬────────────┤
│編號│交易時間    │連絡方式及交易│買毒者  │交易價格 (新臺│宣告刑                  │
│    │            │地點          │        │幣)           │                        │
│    │            │              │        │              │                        │
├──┼──────┼───────┼────┼───────┼────────────┤
│1   │97年8月4日  │以0000000000號│黃琮暉  │500元         │甲○○販賣第一級毒品，累│
│    │            │行動電話聯絡，│        │              │犯，處有期徒刑拾陸年。扣│
│    │            │地點不詳      │        │              │案之門號0000000000號行動│
│    │            │              │        │              │電話壹支（含SIM卡壹張） │
│    │            │              │        │              │沒收，販賣第一級毒品所得│
│    │            │              │        │              │新臺幣伍佰元沒收之，如全│
│    │            │              │        │              │部或一部不能沒收時，以其│
│    │            │              │        │              │財產抵償之。            │
│    │            │              │        │              │                        │
├──┼──────┼───────┼────┼───────┼────────────┤
│2   │97年8月9日  │以0000000000號│黃琮暉  │500元         │甲○○販賣第一級毒品，累│
│    │            │行動電話聯絡，│        │              │犯，處有期徒刑拾陸年。扣│
│    │            │地點不詳      │        │              │案之門號0000000000號行動│
│    │            │              │        │              │電話壹支（含SIM卡壹張） │
│    │            │              │        │              │沒收；販賣第一級毒品所得│
│    │            │              │        │              │新臺幣伍佰元沒收之，如全│
│    │            │              │        │              │部或一部不能沒收時，以其│
│    │            │              │        │              │財產抵償之。            │
│    │            │              │        │              │                        │
├──┼──────┼───────┼────┼───────┼────────────┤
│3   │97年9月3日  │以0000000000號│黃士豪  │500元         │甲○○販賣第一級毒品，累│
│    │            │行動電話聯絡，│        │              │犯，處有期徒刑拾陸年。扣│
│    │            │地點為將軍國中│        │              │案之門號0000000000號行動│
│    │            │附近          │        │              │電話壹支（含SIM卡壹張） │
│    │            │              │        │              │沒收；販賣第一級毒品所得│
│    │            │              │        │              │新臺幣伍佰元沒收之，如全│
│    │            │              │        │              │部或一部不能沒收時，以其│
│    │            │              │        │              │財產抵償之。            │
│    │            │              │        │              │                        │
├──┼──────┼───────┼────┼───────┼────────────┤
│4   │97年9月5日  │以0000000000號│吳明志  │500元         │甲○○販賣第一級毒品，累│
│    │            │行動電話聯絡，│        │              │犯，處有期徒刑拾陸年。扣│
│    │            │地點為將軍鄉某│        │              │案之門號0000000000號行動│
│    │            │工廠附近      │        │              │電話壹支（含SIM卡壹張） │
│    │            │              │        │              │沒收，販賣第一級毒品所得│
│    │            │              │        │              │新臺幣伍佰元沒收之，如全│
│    │            │              │        │              │部或一部不能沒收時，以其│
│    │            │              │        │              │財產抵償之。            │
│    │            │              │        │              │                        │
├──┼──────┼───────┼────┼───────┼────────────┤
│5   │97年9月7日  │均同上        │吳明志  │500元         │甲○○販賣第一級毒品，累│
│    │            │              │        │              │犯，處有期徒刑拾陸年。扣│
│    │            │              │        │              │案之門號0000000000號行動│
│    │            │              │        │              │電話壹支（含SIM卡壹張） │
│    │            │              │        │              │沒收，販賣第一級毒品所得│
│    │            │              │        │              │新臺幣伍佰元沒收之，如全│
│    │            │              │        │              │部或一部不能沒收時，以其│
│    │            │              │        │              │財產抵償之。            │
├──┼──────┼───────┼────┼───────┼────────────┤
│6   │97年9月8日  │均同上        │吳明志  │500元         │甲○○販賣第一級毒品，累│
│    │            │              │        │              │犯，處有期徒刑拾陸年。扣│
│    │            │              │        │              │案之門號0000000000號行動│
│    │            │              │        │              │電話壹支（含SIM卡壹張） │
│    │            │              │        │              │沒收；販賣第一級毒品所得│
│    │            │              │        │              │新臺幣伍佰元沒收之，如全│
│    │            │              │        │              │部或一部不能沒收時，以其│
│    │            │              │        │              │財產抵償之。            │
│    │            │              │        │              │                        │
├──┼──────┼───────┼────┼───────┼────────────┤
│7   │97年9月9日  │均同上        │吳明志  │500元         │甲○○販賣第一級毒品，累│
│    │            │              │        │              │犯，處有期徒刑拾陸年。扣│
│    │            │              │        │              │案之門號0000000000號行動│
│    │            │              │        │              │電話壹支（含SIM卡壹張） │
│    │            │              │        │              │沒收；販賣第一級毒品所得│
│    │            │              │        │              │新臺幣伍佰元沒收之，如全│
│    │            │              │        │              │部或一部不能沒收時，以其│
│    │            │              │        │              │財產抵償之。            │
│    │            │              │        │              │                        │
├──┼──────┼───────┼────┼───────┼────────────┤
│8   │97年9月11日 │均同上        │吳明志  │500元         │甲○○販賣第一級毒品，累│
│    │            │              │        │              │犯，處有期徒刑拾陸年。扣│
│    │            │              │        │              │案之門號0000000000號行動│
│    │            │              │        │              │電話壹支（含SIM卡壹張） │
│    │            │              │        │              │沒收；販賣第一級毒品所得│
│    │            │              │        │              │新臺幣伍佰元沒收之，如全│
│    │            │              │        │              │部或一部不能沒收時，以其│
│    │            │              │        │              │財產抵償之。            │
│    │            │              │        │              │                        │
├──┼──────┼───────┼────┼───────┼────────────┤
│9   │97年9月13日 │以0000000000號│黃士豪  │500元         │甲○○販賣第一級毒品，累│
│    │            │行動電話聯絡，│        │              │犯，處有期徒刑拾陸年。扣│
│    │            │地點為將軍國中│        │              │案之門號0000000000號行動│
│    │            │附近          │        │              │電話壹支（含SIM卡壹張） │
│    │            │              │        │              │沒收；販賣第一級毒品所得│
│    │            │              │        │              │新臺幣伍佰元沒收之，如全│
│    │            │              │        │              │部或一部不能沒收時，以其│
│    │            │              │        │              │財產抵償之。            │
│    │            │              │        │              │                        │
├──┼──────┼───────┼────┼───────┼────────────┤
│10  │97年9月24日 │以0000000000號│吳明志  │500元         │甲○○販賣第一級毒品，累│
│    │            │行動電話聯絡，│        │              │犯，處有期徒刑拾陸年。扣│
│    │            │地點為將軍鄉某│        │              │案之門號0000000000號行動│
│    │            │工廠附近      │        │              │電話壹支（含SIM卡壹張） │
│    │            │              │        │              │沒收；販賣第一級毒品所得│
│    │            │              │        │              │新臺幣伍佰元沒收之，如全│
│    │            │              │        │              │部或一部不能沒收時，以其│
│    │            │              │        │              │財產抵償之。            │
│    │            │              │        │              │                        │
├──┼──────┼───────┼────┼───────┼────────────┤
│11  │97年9月27日 │以0000000000號│金倍瑲  │500元         │甲○○販賣第一級毒品，累│
│    │            │行動電話聯絡，│        │              │犯，處有期徒刑拾陸年。扣│
│    │            │地點為學甲國中│        │              │案之門號0000000000號行動│
│    │            │附近          │        │              │電話壹支（含SIM卡壹張） │
│    │            │              │        │              │沒收；販賣第一級毒品所得│
│    │            │              │        │              │新臺幣伍佰元沒收之，如全│
│    │            │              │        │              │部或一部不能沒收時，以其│
│    │            │              │        │              │財產抵償之。            │
│    │            │              │        │              │                        │
├──┼──────┼───────┼────┼───────┼────────────┤
│12  │97年10月7日 │以0000000000號│金倍瑲  │500元         │甲○○販賣第一級毒品，累│
│    │            │行動電話聯絡，│        │              │犯，處有期徒刑拾陸年。扣│
│    │            │地點同上      │        │              │案之門號0000000000號行動│
│    │            │              │        │              │電話壹支（含SIM卡壹張） │
│    │            │              │        │              │沒收；販賣第一級毒品所得│
│    │            │              │        │              │新臺幣伍佰元沒收之，如全│
│    │            │              │        │              │部或一部不能沒收時，以其│
│    │            │              │        │              │財產抵償之。            │
│    │            │              │        │              │                        │
├──┼──────┼───────┼────┼───────┼────────────┤
│13  │97年10月12日│以0000000000號│黃士豪  │500元         │甲○○販賣第一級毒品，累│
│    │            │行動電話聯絡，│        │              │犯，處有期徒刑拾陸年。扣│
│    │            │地點為將軍國中│        │              │案之門號0000000000號行動│
│    │            │附近          │        │              │電話壹支（含SIM卡壹張） │
│    │            │              │        │              │沒收；販賣第一級毒品所得│
│    │            │              │        │              │新臺幣伍佰元沒收之，如全│
│    │            │              │        │              │部或一部不能沒收時，以其│
│    │            │              │        │              │財產抵償之。            │
│    │            │              │        │              │                        │
├──┼──────┼───────┼────┼───────┼────────────┤
│14  │97年12月31日│以0000000000號│陳秀蘭  │甲○○以1000元│甲○○販賣第一級毒品，累│
│    │21時許      │行動電話聯絡，│        │之價格，販售海│犯，處有期徒刑捌年陸月；│
│    │            │地點為臺南縣將│        │洛因1小包     │未扣案之門號0000000000號│
│    │            │軍鄉三吉村51號│        │              │行動電話壹支（含SIM卡壹 │
│    │            │附近之路旁    │        │              │張）沒收之，如全部或一部│
│    │            │              │        │              │不能沒收時，追徵其價額或│
│    │            │              │        │              │以其財產抵償之；販賣第一│
│    │            │              │        │              │級毒品所得新臺幣壹仟元沒│
│    │            │              │        │              │收之，如全部或一部不能沒│
│    │            │              │        │              │收時，以其財產抵償之。  │
│    │            │              │        │              │                        │
├──┼──────┼───────┼────┼───────┼────────────┤
│15  │98年1月1日8 │以0000000000號│趙耀明  │甲○○以500元 │甲○○販賣第一級毒品，累│
│    │時許        │行動電話聯絡，│        │之價格，販售海│犯，處有期徒刑捌年陸月；│
│    │            │地點為臺南縣學│        │洛因1小包。   │未扣案之門號0000000000號│
│    │            │甲鎮學甲寮工廠│        │              │行動電話壹支（含SIM卡壹 │
│    │            │旁之堤防      │        │              │張）沒收之，如全部或一部│
│    │            │              │        │              │不能沒收時，追徵其價額或│
│    │            │              │        │              │以其財產抵償之；販賣第一│
│    │            │              │        │              │級毒品所得新臺幣伍佰元沒│
│    │            │              │        │              │收之，如全部或一部不能沒│
│    │            │              │        │              │收時，以其財產抵償之。  │
│    │            │              │        │              │                        │
├──┼──────┼───────┼────┼───────┼────────────┤
│16  │98年1月1日  │以0000000000號│張曉雯  │甲○○以2000元│甲○○販賣第一級毒品，累│
│    │8-9時       │行動電話聯絡，│        │之價格（張曉雯│犯，處有期徒刑捌年陸月；│
│    │            │地點為臺南縣將│        │以手機1支抵充 │未扣案之門號0000000000號│
│    │            │軍鄉長榮村212 │        │價金），販售海│行動電話壹支（含SIM卡壹 │
│    │            │號之1         │        │洛因1小包     │張）沒收之，如全部或一部│
│    │            │              │        │              │不能沒收時，追徵其價額或│
│    │            │              │        │              │以其財產抵償之；販賣第一│
│    │            │              │        │              │級毒品所得手機壹支沒收之│
│    │            │              │        │              │，如全部或一部不能沒收時│
│    │            │              │        │              │，追徵其價額或以其財產抵│
│    │            │              │        │              │償之。                  │
│    │            │              │        │              │                        │
├──┼──────┼───────┼────┼───────┼────────────┤
│17  │98年1月1日12│以0000000000號│陳秀蘭  │甲○○以1000元│甲○○販賣第一級毒品，累│
│    │時許        │行動電話聯絡，│        │之價格，販售海│犯，處有期徒刑捌年陸月；│
│    │            │地點為臺南縣將│        │洛因2小包     │未扣案之門號0000000000號│
│    │            │軍鄉三吉村51號│        │              │行動電話壹支（含SIM卡壹 │
│    │            │附近之路旁    │        │              │張）沒收之，如全部或一部│
│    │            │              │        │              │不能沒收時，追徵其價額或│
│    │            │              │        │              │以其財產抵償之；販賣第一│
│    │            │              │        │              │級毒品所得新臺幣壹仟元沒│
│    │            │              │        │              │收之，如全部或一部不能沒│
│    │            │              │        │              │收時，以其財產抵償之。  │
│    │            │              │        │              │                        │
├──┼──────┼───────┼────┼───────┼────────────┤
│18  │98年1月1日16│以0000000000號│洪進金  │甲○○以400元 │甲○○販賣第一級毒品，累│
│    │時許        │行動電話聯絡，│        │之價格，販售海│犯，處有期徒刑捌年陸月；│
│    │            │地點為臺南縣將│        │洛因1小包     │未扣案之門號0000000000號│
│    │            │軍鄉將軍國中側│        │              │行動電話壹支（含SIM卡壹 │
│    │            │門            │        │              │張）沒收之，如全部或一部│
│    │            │              │        │              │不能沒收時，追徵其價額或│
│    │            │              │        │              │以其財產抵償之；販賣第一│
│    │            │              │        │              │級毒品所得新臺幣肆佰元沒│
│    │            │              │        │              │收之，如全部或一部不能沒│
│    │            │              │        │              │收時，以其財產抵償之。  │
│    │            │              │        │              │                        │
├──┼──────┼───────┼────┼───────┼────────────┤
│19  │98年1月1日17│以0000000000號│陳秀蘭  │甲○○以1000元│甲○○販賣第一級毒品，累│
│    │時許        │行動電話聯絡，│        │之價格，販售海│犯，處有期徒刑捌年陸月；│
│    │            │地點為臺南縣將│        │洛因1小包     │未扣案之門號0000000000號│
│    │            │軍鄉三吉村51號│        │              │行動電話壹支（含SIM卡壹 │
│    │            │附近之路旁    │        │              │張）沒收之，如全部或一部│
│    │            │              │        │              │不能沒收時，追徵其價額或│
│    │            │              │        │              │以其財產抵償之；販賣第一│
│    │            │              │        │              │級毒品所得新臺幣壹仟元沒│
│    │            │              │        │              │收之，如全部或一部不能沒│
│    │            │              │        │              │收時，以其財產抵償之。  │
│    │            │              │        │              │                        │
├──┼──────┼───────┼────┼───────┼────────────┤
│20  │98年1月1日18│以0000000000號│謝嘉勝  │甲○○以500元 │甲○○販賣第一級毒品，累│
│    │時許        │行動電話聯絡，│        │之價格，販售海│犯，處有期徒刑捌年陸月；│
│    │            │地點為臺南縣將│        │洛因1小包     │未扣案之門號0000000000號│
│    │            │軍鄉三吉村51號│        │              │行動電話壹支（含SIM卡壹 │
│    │            │              │        │              │張）沒收之，如全部或一部│
│    │            │              │        │              │不能沒收時，追徵其價額或│
│    │            │              │        │              │以其財產抵償之；販賣第一│
│    │            │              │        │              │級毒品所得新臺幣伍佰元沒│
│    │            │              │        │              │收之，如全部或一部不能沒│
│    │            │              │        │              │收時，以其財產抵償之。  │
│    │            │              │        │              │                        │
├──┼──────┼───────┼────┼───────┼────────────┤
│21  │98年1月2日16│以0000000000號│洪進金  │甲○○以300元 │甲○○販賣第一級毒品，累│
│    │時許        │行動電話聯絡，│        │之價格，販售海│犯，處有期徒刑捌年陸月；│
│    │            │地點為臺南縣將│        │洛因1小包     │未扣案之門號0000000000號│
│    │            │軍鄉源頭45號洪│        │              │行動電話壹支（含SIM卡壹 │
│    │            │進金住處附近  │        │              │張）沒收之，如全部或一部│
│    │            │              │        │              │不能沒收時，追徵其價額或│
│    │            │              │        │              │以其財產抵償之；販賣第一│
│    │            │              │        │              │級毒品所得新臺幣參佰元沒│
│    │            │              │        │              │收之，如全部或一部不能沒│
│    │            │              │        │              │收時，以其財產抵償之。  │
│    │            │              │        │              │                        │
├──┼──────┼───────┼────┼───────┼────────────┤
│22  │98年1月2日20│以0000000000號│陳秀蘭  │甲○○以500元 │甲○○販賣第一級毒品，累│
│    │時許        │行動電話聯絡，│        │之價格，販售海│犯，處有期徒刑捌年陸月；│
│    │            │地點為臺南縣將│        │洛因1小包     │未扣案之門號0000000000號│
│    │            │軍鄉三吉村51號│        │              │行動電話壹支（含SIM卡壹 │
│    │            │附近之路旁    │        │              │張）沒收之，如全部或一部│
│    │            │              │        │              │不能沒收時，追徵其價額或│
│    │            │              │        │              │以其財產抵償之；販賣第一│
│    │            │              │        │              │級毒品所得新臺幣伍佰元沒│
│    │            │              │        │              │收之，如全部或一部不能沒│
│    │            │              │        │              │收時，以其財產抵償之。  │
│    │            │              │        │              │                        │
├──┼──────┼───────┼────┼───────┼────────────┤
│23  │98年1月2日22│以0000000000號│莊燈生  │甲○○以2000元│甲○○販賣第一級毒品，累│
│    │時許        │行動電話聯絡，│        │之價格，販售海│犯，處有期徒刑捌年陸月；│
│    │            │地點為臺南縣將│        │洛因及安非他命│未扣案之門號0000000000號│
│    │            │軍鄉漚汪廟旁之│        │各1小包（各一 │行動電話壹支（含SIM卡壹 │
│    │            │7-11便利超商前│        │千元）        │張）沒收之，如全部或一部│
│    │            │              │        │              │不能沒收時，追徵其價額或│
│    │            │              │        │              │以其財產抵償之；販賣第一│
│    │            │              │        │              │級毒品所得新臺幣壹仟元及│
│    │            │              │        │              │販賣第二級毒品所得新臺幣│
│    │            │              │        │              │壹仟元均沒收之，如全部或│
│    │            │              │        │              │一部不能沒收時，以其財產│
│    │            │              │        │              │抵償之。                │
├──┼──────┼───────┼────┼───────┼────────────┤
│24  │98年1月4日10│以0000000000號│趙耀明  │甲○○以1000元│甲○○販賣第一級毒品，累│
│    │時許        │行動電話聯絡，│        │之價格，販售海│犯，處有期徒刑捌年陸月；│
│    │            │地點為臺南縣學│        │洛因1小包     │未扣案之門號0000000000號│
│    │            │甲鎮華宗橋旁之│        │              │行動電話壹支（含SIM卡壹 │
│    │            │小廟前        │        │              │張）沒收之，如全部或一部│
│    │            │              │        │              │不能沒收時，追徵其價額或│
│    │            │              │        │              │以其財產抵償之；販賣第一│
│    │            │              │        │              │級毒品所得新臺幣壹仟元沒│
│    │            │              │        │              │收之，如全部或一部不能沒│
│    │            │              │        │              │收時，以其財產抵償之。  │
│    │            │              │        │              │                        │
├──┼──────┼───────┼────┼───────┼────────────┤
│25  │98年1月4日10│以0000000000號│陳秀蘭  │甲○○以500元 │甲○○販賣第一級毒品，累│
│    │時許        │行動電話聯絡，│        │之價格，販售海│犯，處有期徒刑捌年陸月；│
│    │            │地點為臺南縣將│        │洛因1小包     │未扣案之門號0000000000號│
│    │            │軍鄉三吉村51號│        │              │行動電話壹支（含SIM卡壹 │
│    │            │附近之路旁    │        │              │張）沒收之，如全部或一部│
│    │            │              │        │              │不能沒收時，追徵其價額或│
│    │            │              │        │              │以其財產抵償之；販賣第一│
│    │            │              │        │              │級毒品所得新臺幣伍佰元沒│
│    │            │              │        │              │收之，如全部或一部不能沒│
│    │            │              │        │              │收時，以其財產抵償之。  │
│    │            │              │        │              │                        │
├──┼──────┼───────┼────┼───────┼────────────┤
│26  │98年1月4日16│以0000000000號│張曉雯  │甲○○以3000元│甲○○販賣第一級毒品，累│
│    │時許        │行動電話聯絡，│        │之價格（張曉雯│犯，處有期徒刑捌年陸月；│
│    │            │地點為臺南縣將│        │以V8 乙台抵充 │未扣案之門號0000000000號│
│    │            │軍鄉長榮村212 │        │現金），販售海│行動電話壹支（含SIM卡壹 │
│    │            │號之1         │        │洛因共3小包   │張）沒收之，如全部或一部│
│    │            │              │        │              │不能沒收時，追徵其價額或│
│    │            │              │        │              │以其財產抵償之；販賣第一│
│    │            │              │        │              │級毒品所得V8壹台沒收之，│
│    │            │              │        │              │如全部或一部不能沒收時，│
│    │            │              │        │              │追徵其價額或以其財產抵償│
│    │            │              │        │              │之。                    │
│    │            │              │        │              │                        │
├──┼──────┼───────┼────┼───────┼────────────┤
│27  │98年1月4日18│以0000000000號│陳秀蘭  │甲○○以500元 │甲○○販賣第一級毒品，累│
│    │時許        │行動電話聯絡，│        │之價格，販售海│犯，處有期徒刑捌年陸月。│
│    │            │地點為臺南縣將│        │洛因1小包     │未扣案之門號0000000000號│
│    │            │軍鄉三吉村51號│        │              │行動電話壹支（含SIM卡壹 │
│    │            │附近之路旁    │        │              │張）沒收之，如全部或一部│
│    │            │              │        │              │不能沒收時，追徵其價額或│
│    │            │              │        │              │以其財產抵償之；販賣第一│
│    │            │              │        │              │級毒品所得新臺幣伍佰元沒│
│    │            │              │        │              │收之，如全部或一部不能沒│
│    │            │              │        │              │收時，以其財產抵償之。  │
│    │            │              │        │              │                        │
├──┼──────┼───────┼────┼───────┼────────────┤
│28  │98年1月6日9 │以0000000000號│黃琮暉  │甲○○以200元 │甲○○販賣第一級毒品，累│
│    │時許        │行動電話聯絡，│        │之價格，販售海│犯，處有期徒刑捌年陸月；│
│    │            │地點為臺南縣將│        │洛因1小包     │未扣案之門號0000000000號│
│    │            │軍鄉三吉村51號│        │              │行動電話壹支（含SIM卡壹 │
│    │            │              │        │              │張）沒收之，如全部或一部│
│    │            │              │        │              │不能沒收時，追徵其價額或│
│    │            │              │        │              │以其財產抵償之；販賣第一│
│    │            │              │        │              │級毒品所得新臺幣貳佰元沒│
│    │            │              │        │              │收之，如全部或一部不能沒│
│    │            │              │        │              │收時，以其財產抵償之。  │
│    │            │              │        │              │                        │
├──┼──────┼───────┼────┼───────┼────────────┤
│29  │98年1月9日8 │以0000000000號│謝嘉勝  │甲○○以500元 │甲○○販賣第一級毒品，累│
│    │時許        │行動電話聯絡，│        │之價格，販售海│犯，處有期徒刑捌年陸月；│
│    │            │地點為臺南縣學│        │洛因1小包     │未扣案之門號0000000000號│
│    │            │甲鎮宅港橋附近│        │              │行動電話壹支（含SIM卡壹 │
│    │            │之路旁        │        │              │張）沒收之，如全部或一部│
│    │            │              │        │              │不能沒收時，追徵其價額或│
│    │            │              │        │              │以其財產抵償之；販賣第一│
│    │            │              │        │              │級毒品所得新臺幣伍佰元沒│
│    │            │              │        │              │收之，如全部或一部不能沒│
│    │            │              │        │              │收時，以其財產抵償之。  │
│    │            │              │        │              │                        │
├──┼──────┼───────┼────┼───────┼────────────┤
│30  │98年1月11日 │以0000000000號│謝嘉勝  │甲○○以400元 │甲○○販賣第一級毒品，累│
│    │18時許      │行動電話聯絡，│        │之價格，販售海│犯，處有期徒刑捌年陸月。│
│    │            │地點為臺南縣將│        │洛因1小包     │未扣案之門號0000000000號│
│    │            │軍鄉三吉村51號│        │              │行動電話壹支（含SIM卡壹 │
│    │            │              │        │              │張）沒收之，如全部或一部│
│    │            │              │        │              │不能沒收時，追徵其價額或│
│    │            │              │        │              │以其財產抵償之；販賣第一│
│    │            │              │        │              │級毒品所得新臺幣肆佰元沒│
│    │            │              │        │              │收之，如全部或一部不能沒│
│    │            │              │        │              │收時，以其財產抵償之。  │
│    │            │              │        │              │                        │
├──┼──────┼───────┼────┼───────┼────────────┤
│31  │98年1月12日 │以0000000000號│謝嘉勝  │甲○○以300元 │甲○○販賣第一級毒品，累│
│    │14時許      │行動電話聯絡，│        │之價格，販售海│犯，處有期徒刑捌年陸月；│
│    │            │地點為臺南縣將│        │洛因1小包     │未扣案之門號0000000000號│
│    │            │軍鄉三吉村51號│        │              │行動電話壹支（含SIM卡壹 │
│    │            │              │        │              │張）沒收之，如全部或一部│
│    │            │              │        │              │不能沒收時，追徵其價額或│
│    │            │              │        │              │以其財產抵償之；販賣第一│
│    │            │              │        │              │級毒品所得新臺幣參佰元沒│
│    │            │              │        │              │收之，如全部或一部不能沒│
│    │            │              │        │              │收時，以其財產抵償之。  │
│    │            │              │        │              │                        │
├──┼──────┼───────┼────┼───────┼────────────┤
│32  │98年1月13日8│以0000000000號│莊燈生  │甲○○以1000元│甲○○販賣第一級毒品，累│
│    │時許        │行動電話聯絡，│        │之價格，販售海│犯，處有期徒刑捌年陸月；│
│    │            │地點為臺南縣西│        │洛因1小包     │未扣案之門號0000000000號│
│    │            │港鄉莊燈生住處│        │              │行動電話壹支（含SIM卡壹 │
│    │            │附近之田地前  │        │              │張）沒收之，如全部或一部│
│    │            │              │        │              │不能沒收時，追徵其價額或│
│    │            │              │        │              │以其財產抵償之；販賣第一│
│    │            │              │        │              │級毒品所得新臺幣壹仟元沒│
│    │            │              │        │              │收之，如全部或一部不能沒│
│    │            │              │        │              │收時，以其財產抵償之。  │
│    │            │              │        │              │                        │
├──┼──────┼───────┼────┼───────┼────────────┤
│33  │98年1月13日9│以0000000000號│謝嘉勝  │甲○○以500元 │甲○○販賣第一級毒品，累│
│    │時許        │行動電話聯絡，│        │之價格，販售海│犯，處有期徒刑捌年陸月。│
│    │            │地點為臺南縣將│        │洛因1小包     │未扣案之門號0000000000號│
│    │            │軍鄉三吉村51號│        │              │行動電話壹支（含SIM卡壹 │
│    │            │              │        │              │張）沒收之，如全部或一部│
│    │            │              │        │              │不能沒收時，追徵其價額或│
│    │            │              │        │              │以其財產抵償之；販賣第一│
│    │            │              │        │              │級毒品所得新臺幣伍佰元沒│
│    │            │              │        │              │收之，如全部或一部不能沒│
│    │            │              │        │              │收時，以其財產抵償之。  │
│    │            │              │        │              │                        │
├──┼──────┼───────┼────┼───────┼────────────┤
│34  │98年1月13日 │以0000000000號│黃琮暉  │甲○○以550元 │甲○○販賣第一級毒品，累│
│    │20時許      │行動電話聯絡，│        │之價格（含香菸│犯，處有期徒刑捌年陸月；│
│    │            │地點為臺南縣將│        │1條及現金100元│未扣案之門號0000000000號│
│    │            │軍鄉三吉村51號│        │），販售海洛因│行動電話壹支（含SIM卡壹 │
│    │            │              │        │1小包         │張）沒收之，如全部或一部│
│    │            │              │        │              │不能沒收時，追徵其價額或│
│    │            │              │        │              │以其財產抵償之；販賣第一│
│    │            │              │        │              │級毒品所得新臺幣壹佰元沒│
│    │            │              │        │              │收之，如全部或一部不能沒│
│    │            │              │        │              │收時，以其財產抵償之，香│
│    │            │              │        │              │菸壹條沒收，如全部或一部│
│    │            │              │        │              │不能沒收，追徵其價額或以│
│    │            │              │        │              │其財產抵償之。          │
│    │            │              │        │              │                        │
├──┼──────┼───────┼────┼───────┼────────────┤
│35  │98年1月15日 │以0000000000號│黃琮暉  │甲○○以240元 │甲○○販賣第一級毒品，累│
│    │12時許      │行動電話聯絡，│        │之價格，販售海│犯，處有期徒刑捌年陸月，│
│    │            │地點為臺南縣將│        │洛因1小包     │未扣案之門號0000000000號│
│    │            │軍鄉三吉村51號│        │              │行動電話壹支（含SIM卡壹 │
│    │            │              │        │              │張）沒收之，如全部或一部│
│    │            │              │        │              │不能沒收時，追徵其價額或│
│    │            │              │        │              │以其財產抵償之；販賣第一│
│    │            │              │        │              │級毒品所得新臺幣貳佰肆拾│
│    │            │              │        │              │元沒收之，如全部或一部不│
│    │            │              │        │              │能沒收時，以其財產抵償之│
│    │            │              │        │              │。                      │
└──┴──────┴───────┴────┴───────┴────────────┘
┌───────────────────────────────────────────┐
│附表二（安非他命）                                                                    │
├──┬──────┬───────┬────┬───────┬────────────┤
│編號│交易時間    │交易地點      │買毒者  │交易價格 (新臺│宣告刑                  │
│    │            │              │        │幣)           │                        │
├──┼──────┼───────┼────┼───────┼────────────┤
│1   │98年8月8日  │以0000000000號│徐志雄  │甲○○以2000元│甲○○販賣第二級毒品，累│
│    │            │行動電話聯絡，│        │之價格，販售安│犯，處有期徒刑柒年貳月，│
│    │            │地點為學甲國中│        │非他命1小包   │未扣案之門號0000000000號│
│    │            │附近          │        │              │行動電話壹支（含SIM卡壹 │
│    │            │              │        │              │張）沒收之，如全部或一部│
│    │            │              │        │              │不能沒收時，追徵其價額或│
│    │            │              │        │              │以其財產抵償之；販賣第二│
│    │            │              │        │              │級毒品所得新臺幣貳仟元沒│
│    │            │              │        │              │收之，如全部或一部不能沒│
│    │            │              │        │              │收時，以其財產抵償之。  │
│    │            │              │        │              │                        │
├──┼──────┼───────┼────┼───────┼────────────┤
│2   │97年 8月11日│均同上        │徐志雄  │甲○○以2000元│甲○○販賣第二級毒品，累│
│    │            │              │        │之價格，販售安│犯，處有期徒刑柒年貳月，│
│    │            │              │        │非他命1小包   │未扣案之門號0000000000號│
│    │            │              │        │              │行動電話壹支（含SIM卡壹 │
│    │            │              │        │              │張）沒收之，如全部或一部│
│    │            │              │        │              │不能沒收時，追徵其價額或│
│    │            │              │        │              │以其財產抵償之；販賣第二│
│    │            │              │        │              │級毒品所得新臺幣貳仟元沒│
│    │            │              │        │              │收之，如全部或一部不能沒│
│    │            │              │        │              │收時，以其財產抵償之。  │
│    │            │              │        │              │                        │
├──┼──────┼───────┼────┼───────┼────────────┤
│3   │97年8月14日 │均同上        │徐志雄  │甲○○以2000元│甲○○販賣第二級毒品，累│
│    │            │              │        │之價格，販售安│犯，處有期徒刑柒年貳月；│
│    │            │              │        │非他命1小包   │未扣案之門號0000000000號│
│    │            │              │        │              │行動電話壹支（含SIM卡壹 │
│    │            │              │        │              │張）沒收之，如全部或一部│
│    │            │              │        │              │不能沒收時，追徵其價額或│
│    │            │              │        │              │以其財產抵償之；販賣第二│
│    │            │              │        │              │級毒品所得新臺幣貳仟元沒│
│    │            │              │        │              │收之，如全部或一部不能沒│
│    │            │              │        │              │收時，以其財產抵償之。  │
│    │            │              │        │              │                        │
├──┼──────┼───────┼────┼───────┼────────────┤
│4   │98年1月15日 │以0000000000號│林明宏  │甲○○以500元 │甲○○販賣第二級毒品，累│
│    │            │行動電話聯絡，│        │之價格，販售安│犯，處有期徒刑柒年貳月；│
│    │            │地點為將軍鄉  │        │非他命1小包（ │未扣案之門號0000000000號│
│    │            │              │        │抵用車資）    │行動電話壹支（含SIM卡壹 │
│    │            │              │        │              │張）沒收之，如全部或一部│
│    │            │              │        │              │不能沒收時，追徵其價額或│
│    │            │              │        │              │以其財產抵償之。        │
│    │            │              │        │              │                        │
└──┴──────┴───────┴────┴───────┴────────────┘


司法院資訊處製作；財團法人民間司法改革基金會備份。
